臺灣雲林地方法院民事裁定
110年度勞補字第39號
聲  請  人  黃麗卿  
上列聲請人與相對人建德寺間請求給付退休金或資遣費等事件，
本院裁定如下：
    主  文
聲請人應於收受本裁定送達之翌日起五日內，補繳勞動調解聲請
費新臺幣壹仟元，逾期未繳，即駁回其聲請。
    理   由
一、按勞動事件，除有下列情形之一者外，於起訴前，應經法院
    行勞動調解程序；前項事件當事人逕向法院起訴者，視為調
    解之聲請。又有關勞動事件之處理，依本法之規定；本法未
    規定者，適用民事訴訟法及強制執行法之規定。調解之聲請
    不合法者，勞動法庭之法官應以裁定駁回之。但其情形可以
    補正者，應定期間先命補正；聲請勞動調解，應依民事訴訟
    法第77條之20所定額數繳納聲請費，因財產權事件聲請調解
    ，其標的之金額或價額未滿新臺幣（下同）10萬元者，免徵
    聲請費；10萬元以上，未滿100萬元者，徵收1千元；100萬
    元以上，未滿500萬元者，徵收2千元；500萬元以上，未滿1
    ,000萬元者，徵收3千元；1,000萬元以上者，徵收5千元，
    勞動事件法第15條、第16條第1、2項、第22條第1項、勞動
    事件審理細則第15條第1項、民事訴訟法第77條之20第1 項
    定有明文。
二、以一訴主張數項標的者，其價額合併計算之。但所主張之數
    項標的互相競合或應為選擇者，其訴訟標的價額，應依其中
    價額最高者定之，民事訴訟法第77條之2第1項定有明文。再
    因定期給付涉訟，其訴訟標的之價額，以權利存續期間之收
    入總數為準；期間未確定時，應推定其存續期間，勞動事件
    法第11條亦有明文。又確認僱傭關係存在事件，係就繼續性
    法律關係存否發生爭執，核屬因定期給付或定期收益涉訟，
    依法自應就其權利存續期間之收入總額，核定其訴訟標的總
    額。
三、經查，本件聲請人起訴視為調解之聲請，未據繳納裁判費。
    而聲請人之先位聲明係請求被告應給付其157,078元，及法
    定遲延利息，備位聲明則請求確認兩造間之僱傭關係存在。
    核其所主張之數項訴訟標的間具有選擇關係，依民事訴訟法
    第77條之2第1項但書規定，應依其中價額最高者定其訴訟標
    的價額。又聲請人於民國00年00月出生，有個人戶籍資料查
    詢結果在卷可憑，其起訴時（110年9月27日繫屬本院）距勞
    動基準法第54條第1項第1款規定之強制退休年齡即年滿65歲
    止，可工作期間約為3年，依勞動事件法第11條規定，應以3
    年計算訴訟標的價額，而聲請人主張其遭解僱前6個月之平
    均薪資為22,000元，依此計算本件訴訟標的之價額即為792,
    000元（計算式：22,000元X12月X3年=792,000），較先位聲
    明之數額為高，是本件訴訟標的價額核定為792,000元，依
    民事訴訟法第77條之20第1項規定，應徵調解聲請費1,000 
    元。茲依勞動事件法第22條第1 項但書規定，限聲請人於收
    受本裁定送達翌日起5日內補繳，逾期不繳，即駁回其聲請
    ，特此裁定。
中　　華　　民　　國　　110 　年　　11　　月　　17　　日
                  勞動法庭  法  官  曾鴻文
以上正本係照原本作成。　　　　　　　　　
如不服本裁定關於訴訟標的價額之核定，得於收受裁定正本後10
日內向本院提出抗告狀，並繳納抗告裁判費新臺幣1,000元。
中　　華　　民　　國　　110 　年　　11　　月　　17　　日
                            書記官  王淑美